【裁判字號】    95,家聲,21
【裁判日期】    950420
【裁判案由】    大陸地區判決聲請承認之裁定
【裁判全文】
臺灣高雄地方法院民事裁定              95年度家聲字第21號
聲  請  人  丁  ○
代  理  人  甲○○
送達代收人  乙○○
相  對  人  丙○○
上當事人間聲請大陸地區判決認可事件，本院裁定如下：
  主  文
認可中華人民共和國福建省福清市人民法院西元2005年6月23日
（2005）融民初字第278號民事確定判決。
聲請費用由相對人負擔。
  理  由
一、本件聲請意旨以：聲請人與相對人原係夫妻關係，雙方因感
    情不睦，相對人乃訴請大陸地區福建省福清市人民法院於西
    元2005年6 月23日以（2005）融民初字第278 號判決准兩造
    離婚，並於西元2005年10月28日生效，上開判決書及生效證
    明書均經財團法人海峽交流基金會認證，爰聲請裁定認可等
    語，並提出中華人民共和國福建省福清市人民法院民事判決
    書、生效證明書、中華人民共和國福建省福清市公證處（
    2005）融證內字第75298 號、第75299 號公證書、財團法人
    海峽交流基金會（95）南核字第009139號、009140號證明各
    1 件為證。
二、按在大陸地區作成之文書，經行政院設立或指定之機構或委
    託之民間團體驗證者，推定為真正；又在大陸地區作成之民
    事確定判決、民事仲裁判斷，不違背臺灣地區公共秩序或善
    良風俗者，得聲請法院裁定認可；前開規定，以在臺灣地區
    作成之民事確定裁判、民事仲裁判斷，得聲請大陸地區法院
    裁定認可或為執行名義者，始適用之，臺灣地區與大陸地區
    人民關係條例第7 條、第74條第1 項、第3 項分別定有明文
    。本院經查：聲請人主張其與相對人間之婚姻，業經大陸地
    區福建省福清市人民法院判准離婚並確定在案之事實，業據
    其提出中華人民共和國福建省福清市人民法院西元2005年6
    月23日（2005）融民初字第278 號民事判決、生效證明書、
    中華人民共和國福建省福清市公證處（2005）融證內字第
    75298 號、第75299 號公證書、財團法人海峽交流基金會（
    95）南核字第009139號、009140號證明各1 件為證，堪認聲
    請人之主張為真實，且觀諸上開判決書內容謂：「本院認為
    ，原告丁○與被告丙○○缺乏婚姻感情基礎，草率登記結婚
    ，婚后雙方未能建立夫妻感情，其夫妻關係已名存實亡，現
    原告請求離婚，符合有關法律規定，應予准許」等語，亦不
    違背臺灣地區之公共秩序及善良風俗；又大陸地區業於西元
    1998年（即民國87年）1 月15日通過「最高人民法院關於人
    民法院認可臺灣地區有關法院民事判決的規定」，並自同年
    5 月26日起施行，是在臺灣地區作成之民事確定裁判，已得
    依該規定聲請大陸地區之法院裁定認可，揆諸首揭規定，我
    國法院依互惠原則，自得認可大陸地區所作成之確定判決，
    本件聲請於法有據，應予認可。
三、依民事訴訟法第95條、第78條，裁定如主文。
中    華    民    國    95    年    4     月    20    日
                  家事第2庭法  官  張桂美
以上證明與原本無異。
如對本裁定抗告，須於裁定送達後10日內向本院提出抗告狀。
中    華    民    國    95    年    4     月    21    日
                           書記官   王美玲


司法院資訊處製作；財團法人民間司法改革基金會備份。
